# 求助陈版，未达到预定可使用状态前的转固

提问人：anlizhaomi 时间：2023-10-23 16:50:30
客户定制大型设备，目前缺少一个进口主要设备。
大型设备预定可使用状态是生产出A在制品，目前进口主要设备还未送达安装，不能生产A在制品。但可以生产出B在制品，在该情况下，企业已开始利用当前完成的设备生产B在制品。
此时是否应该将目前的设备转为固定资产？
个人观点：虽未达到生产A在制品，但目前设备可以生产B在制品且已经开始生产B在制品，故应转为固定资产。
待进口设备到厂安装时，设备停止运转转为在建工程继续安装调试热负荷试车成功后达到生产A在制品再转为固定资产。（该观点是否正确，还是应当待进口设备到厂安装调试热负荷试车成功后在转为 固定资产呢？）

回答人：chenyiwei
主帖的观点基本合理。因为该设备目前可用于生产在制品B，目前尚不能产出A产品也不是基于该设备本身的原因。因此该设备本身的状态已达到当前状态下的可使用状态。